臺灣高等法院花蓮分院刑事判決　　　　　　　　　　九十一年度上易字第一四五號
　　上訴人即被告　丙○○
　　選任 辯 護人　魏辰州
右上訴人因竊盜案件，不服臺灣花蓮地方法院九十一年度花易字第一六號中華民國九
十一年四月十九日第一審判決（偵查案號：臺灣花蓮地方法院檢察署九十年度偵字第
三四三一號、併辦案號：同署九十一年度偵字第三八四號）提起上訴，本院判決如左
：
    主  文
上訴駁回。
    事  實
一、丙○○前於民國（下同）八十九年間曾犯攜帶兇器竊盜罪，經本院判處有期徒刑
    六月並得易科罰金確定，甫於九十年九月五日易科罰金執行完畢，仍不知悔改，
    竟基於意圖為自己不法所有之概括犯意，再連續為下列竊盜犯行：
  (一)於九十年十一月二十七日下午四時許，在花蓮縣秀林鄉和平村和平火力發電廠工
    地內，趁其工作之便，順手竊取亞斯通公司所有之電纜線乙批約五百公斤，得手
    後將之搬運上車，伺擬販售圖利。嗣於同年月二十七日（聲請簡易判決處刑書誤
    載為二十八日）晚上十時三十分許，在花蓮縣秀林鄉崇德村管制站為警查獲，並
    在其所駕駛車號ＷＫ－九一一○號紅色廂型車（向不知情之友人賴明圓借用）內
    扣得贓物電纜線約五百公斤。
  (二)復與李文傑（檢察官另案聲請簡易判決處刑）基於共同意圖為自己不法所有之犯
    意聯絡，於九十一年一月三十日晚上八時許，攜帶平日由不知情之甲○○所持有
    、客觀上足對人之生命、身體、安全構成威脅而具有危險性之油壓剪乙把，駕駛
    向甲○○配偶借得之車號ＩＸ－四六九九號小貨車進入花蓮縣秀林鄉和平村和平
    水泥專業區亞斯通公司廠區內，以油壓剪剪斷電纜線之方式，竊取亞斯通公司所
    有之電纜線乙批約六百公斤（市價約新台幣九萬零六十四元），得手後，將電纜
    線置入車內駕車離去。嗣於同年一月三十一日凌晨零時許，在花蓮縣秀林鄉和平
    村和中二十四號（即台九線公路一六七公里八百公尺）處為警查獲，並扣得贓物
    電纜線約六百公斤及前揭作案工具油壓剪乙把。
二、案經花蓮縣警察局新城分局報請臺灣花蓮地方法院檢察署檢察官偵查後聲請簡易
    判決處刑及函送併案審理，原審改以通常程序進行審判。
    理  由
一、右揭犯罪事實(一)部分：業據上訴人即被告丙○○於警訊及偵查中坦白承認（見三
    七七六號警訊卷第一之一至一之三頁及三四三一號偵查卷第九、十頁），核與證
    人即亞斯通公司之下包鼎東公司工地領班孫明山於警訊中指陳之情節相符，復有
    贓物領據、授權書各乙份及獲案照片六幀附卷可參。被告固於原審及本院訊問時
    翻異前詞，否認犯行，辯稱：伊係經過花蓮縣秀林鄉和平村和平火力發電廠外籍
    技師及警衛李友成同意，簽署出貨單將該批廢電纜放行，並無竊盜之意云云；惟
    細稽被告所提出之「出貨單」，其上係記載可將「1.ｇａｒｂａｇｅ（垃圾）、
    2.ｂａｄ  ｗｏｏｄ（壞木頭）、3.ｂａｄ  ｓｔｅｅｌ  ａｎｄ  ｐｉｐｅ
    ｍａｔｅｒｉａｌ（壞鐵及水管）」等物運出，並不包括電纜線（ｃａｂｌｅｓ
    ）乙類，此有出貨單影本乙紙在卷可憑（見原審卷第十頁）。又證人甲○○在本
    院調查時亦已明確證稱：當初外勞在幫被告分類（回收）之電纜線係比較細之電
    纜線，與扣案之電纜線並不相同等語（見本院九十一年八月二十八日訊問筆錄第
    四頁），顯見扣案之電纜線絕非被告口中之廢電纜，豈能矇混。況被告於本院調
    查時亦已自承其將電纜運出時係以帆布加以遮蓋（見三四三一號偵查卷第二十五
    頁所附照片及本院九十一年八月二十一日訊問筆錄第二頁），苟其正大光明載運
    ，何須有此掩人耳目之舉，益見被告所辯上情，並不可採。又其在警訊、偵查中
    所為之自白，已有前開客觀證據足資佐證，顯與事實相符，自得據為裁判之基礎
    。至此事證已明，被告此部分犯行足堪認定。
二、右揭犯罪事實(二)部分：迭據被告於警訊、偵查及原審、本院審理中坦白承認（見
    二一九三號警訊卷第九、十頁、三八四號偵查卷第五頁、原審卷第十九頁及本院
    九十一年八月二十一日訊問筆錄第二頁、同年九月十一日審判筆錄第三頁），核
    與共犯李文傑於警訊、偵查中所為供述及被害人亞斯通公司花蓮分公司負責人乙
    ○○於警訊中指訴之情節相符，並有平日由甲○○所持有之油壓剪乙把扣案及贓
    物領據、現場圖、車輛進出管制表各乙份、照片影本二十四張附卷可稽。被告自
    白與事實相符，應堪採信。此部分事證亦臻明確，被告犯行殊堪認定。
三、查油壓剪為客觀上具有危險性可供作凶器使用之物（最高法院八十七年度台非字
    第三五號判決意旨參照），被告第二次竊盜係攜油壓剪用以作案，自應成立刑法
    第三百二十一條第一項第三款之攜帶凶器竊盜罪。核被告所為，係犯刑法第三百
    二十條第一項之竊盜罪及同法第三百二十一條第一項第三款之攜帶兇器竊盜罪。
    被告先後二次竊盜犯行，時間緊接，犯罪構成要件相同，顯係基於概括犯意反覆
    為之，應依連續犯之規定加重其刑，並從一重之攜帶兇器竊盜罪論處。又被告就
    其第二次竊盜犯行部分，與共犯李文傑間有犯意聯絡及行為分擔，均應論以共同
    正犯。再者，被告前於八十九年間亦曾犯有攜帶兇器竊盜罪，經本院判處有期徒
    刑六月並得易科罰金確定，甫於九十年九月五日易科罰金執行完畢，此有台灣高
    等法院被告全國前案紀錄表乙份在卷可參，其於五年內再犯本件有期徒刑以上之
    罪，為累犯，應依刑法第四十七條之規定，加重其刑，並依法遞加重之。又被告
    所犯如犯罪事實欄(二)所載之犯行，雖未經起訴，然與檢察官聲請簡易判決處刑部
    分有裁判上一罪之連續犯關係，為起訴效力所及，法院自得併予審判。原審因依
    上開法律規定，並審酌被告素行不良，甫於前案執行完畢後，短期內又再犯本案
    ，實不宜輕處，復考量其犯罪動機、手段、所竊得財物之價值、犯罪後之態度等
    一切情狀，量處其有期徒刑一年；復以扣案之油壓剪乙把（併案部分）雖係供犯
    罪所用之物，惟非被告或共犯李文傑所有，而不為沒收之諭知，認事用法尚無違
    誤，量刑亦稱允當，被告上訴仍執前詞否認涉犯如犯罪事實欄(一)所載之竊盜犯行
    ，辯護人並以被告既未犯下第一件竊盜犯行，第二件竊盜犯行又未經起訴，自無
    從併予審判云云，指摘原判決不當，求予撤銷改判，核無理由，應予駁回。
據上論斷，應依刑事訴訟法第三百六十八條，判決如主文。
本案經檢察官邱雲昌到庭執行職務。
中      華      民      國      九十一      年    九    月    二十六    日
                                  審判長法官     吳  鴻  章
                                        法官     林  慶  煙
                                        法官     張  健  河
右正本證明與原本無異。
本件不得上訴。
                                      書記官     鄧  瑞  雲
中      華      民      國      九十一      年    九    月    二十六    日
